臺灣新竹地方法院刑事判決　　　　　　　　　　　　　九十一年度易字第四一二號
　　公　訴　人　臺灣新竹地方法院檢察署檢察官
　　被　　　告　乙○○
　　選任辯護人　葉文博律師
　　　　　　　　楊淑珍律師
右列被告因竊盜案件，經檢察官提起公訴（九十一年度偵字第一三一八號），本院判
決如左：
    主  文
乙○○竊盜，處拘役參拾日，如易科罰金，以參佰元折算壹日。
    事  實
一、乙○○意圖為自己不法之所有，於民國九十年九月十九日晚上七時許，至位於新
    竹市○○路一七三號之「嘉益影音中心」購買ＶＣＤ光碟片時，趁老闆丁○○及
    店員甲○○不注意之際，將二盒ＶＣＤ光碟片（一盒一片裝、另一盒係五片裝）
    ，放在其背後褲腰上，並以當時身上所穿著之深色外套掩蓋而竊取之，乙○○隨
    即持另一片ＶＣＤ光碟片至櫃臺準備付錢時，為丁○○當場在其身上查獲上開二
    盒ＶＣＤ光碟片，嗣丁○○因見乙○○請求饒恕及忙於接待其他客人，遂要乙○
    ○至店外等候，據乙○○竟趁隙逃逸，將所有黑色皮夾一個遺留在店外販賣ＶＣ
    Ｄ光碟片之推車下，經丁○○之表弟孫英宏於當晚打烊時發現，並交予丁○○，
    丁○○即依皮夾內之身分證、駕照等證件報警處理。
二、案經丁○○訴由新竹市警察局第一分局報請臺灣新竹地方法院檢察署檢察官偵查
    起訴。
    理  由
一、訊據被告乙○○固不否認有於九十年九月十九日晚上七時三十分許，到「嘉益影
    音中心」及當時身穿深色外套之事實，惟矢口否認有何右揭竊盜犯行，辯稱：當
    晚伊共進去二次，第一次進去沒有買東西就出來，伊騎車往經國路方向行駛，到
    紅綠燈時發現放在外套右下方口袋內之皮夾不見了，當時伊認為皮夾掉在路上，
    所以就回頭沿路找，也到告訴人丁○○的店裡面找了十分鐘，找不到伊就出來了
    ，出來快到店門口時，告訴人就把伊攔住說要檢查身體，伊沒讓他檢查，：：告
    訴人說如果不讓他檢查就不讓伊出門，伊就直接慢慢走出去，：：當天沒有跟證
    人買東西云云。經查，被告竊取ＶＣＤ光碟片後，並於手持另一片ＶＣＤ光碟片
    至櫃臺結帳時，當場遭告訴人自被告身上取出及被告所有之黑色皮夾遺留在店外
    ，於當晚打烊時始發現等情，迭據告訴人丁○○於警詢、偵訊及本院調查時指訴
    綦詳，並據證人即店員甲○○於偵查、本院調查時證稱：確實當場在櫃臺前，將
    被告藏於腰間之ＶＣＤ光碟片拿出來，被告向告訴人求饒，後來客人愈來愈多，
    告訴人就請被告至店門口去等，皮夾是在告訴人和其親戚收店時發現的等語（詳
    見偵查卷第六、二十頁及本院九十一年六月二十日訊問筆錄）；另據證人即當晚
    至「嘉益影音中心」之客人丙○○迭於偵、審中證稱：當時看到告訴人與被告談
    話，看到告訴人從被告在腰間拿出片子，被告跟告訴人哀求，：：告訴人叫被告
    到店門口去等，後來被告就趁機跑掉了等語（詳見偵查卷第五、十九頁及本院九
    十一年六月二十日訊問筆錄），經核上開證人所述，與告訴人指訴內容尚屬一致
    ，且告訴人及證人均與被告不相識，亦無過節，應不至於為區區數片價值不多之
    ＶＣＤ光碟片，而設詞誣陷被告，故其等所為之指訴及證詞，應為可採。
二、測謊鑑定，係依一般人在說謊時，會產生遲疑、緊張恐懼、不安等心理波動現象
    ，乃以科學方法，由鑑定人利用測謊儀器，將受測者之上開情緒波動反應情形加
    以紀錄，用以判別受測者之供述是否真實。故測謊鑑定，倘鑑定人具備專業之知
    識技能，復事先獲得受測者之同意，所測試之問題及其方法又具專業可靠性時，
    該測謊結果，如就否認犯罪有不實之情緒波動反應，雖不能採為有罪判決之唯一
    證據，但非無證據能力，仍得供裁判之佐證，至其證明力如何，事實審法院自得
    依職權自由判斷之。查本件經法務部調查局依據控制問題法，對被告關於本案進
    行測謊結果，被告對於「其未偷ＶＣＤ光碟」之問題，經測試呈情緒波動反應，
    研判有說謊，此有該局九十一年八月七日調科參字第○九一○○四五七三八○號
    測謊報告書一件附卷可按。此外，復有贓證物品認領保管收據一紙、相片二紙在
    卷可稽（見偵查卷第九、十頁）。綜上，本件事證明確，被告竊盜犯行堪以認定
    ，應依法論科。
三、末查，被告雖另以本件告訴人對於被告所有之黑色皮夾究係在何處取得，告訴人
    前後說法不一致，告訴人為何事隔數月始至非轄區之派出所報案，以及告訴人曾
    打電話、甚至至被告住處告知皮夾在其手中或向被告之哥哥打探被告等情，質疑
    告訴人之動機云云，然查，不論告訴人關於皮夾取得處之指訴有何不一致，甚或
    縱認被告上開所述為真，但均屬被告竊盜犯行成立之後所發生之事，並不礙本院
    依據上開事證，而為被告竊盜罪責成立之認定，故就此部分，即毋庸再予審究，
    附此敘明。
四、核被告所為係犯刑法第三百二十條第一項之竊盜罪。本院審酌被告因一時貪念而
    致罹刑章、犯罪所生危害程度及犯罪後仍矢口否認犯行等一切情狀，量處如主文
    所示之刑，並諭知易科罰金之折算標準，以示懲儆。
據上論斷，應依刑事訴訟法第二百九十九條第一項前段，刑法第三百二十條第一項、
第四十一條第一項前段，罰金罰鍰提高標準條例第一條前段、第二條，判決如主文。
本案經檢察官林佳穎到庭執行職務。
中      華      民      國      九十一    年    九    月    二十七      日
                                臺灣新竹地方法院刑事第二庭
                                    法  官   魏  瑞  紅
右正本證明與原本無異。
如不服本判決，應於判決送達後十日內向本院提出上訴狀( 應附繕本 )，上訴於
臺灣高等法院。
                                    書記官   陳  凰  榆
中      華      民      國      九十一    年    九    月    二十七      日
附錄本案論罪科刑法條：
中華民國刑法第三百二十條
意圖為自己或第三人不法之所有，而竊取他人之動產者，為竊盜罪，處五
年以下有期徒刑、拘役或五百元以下罰金。
